臺灣高等法院民事裁定                100年度家抗字第199號
抗  告  人  孫玉坤
相  對  人  侯受銓
上列當事人間請求給付生活費事件，抗告人對於中華民國100年
10月7日臺灣士林地方法院100年度重家訴字第20號所為裁定，提
起抗告，本院裁定如下：
    主  文
原裁定廢棄。
    理  由
一、按當事人不得就已起訴之事件，於訴訟繫屬中，更行起訴，
    民事訴訟法第253條定有明文，因此前後二訴若不屬同一事
    件，自無該規定之適用。經查：
(一)本件抗告人於民國100年2月8日向臺灣士林地方法院聲請對
    相對人發支付命令，其請求標的為：相對人應自99年1月1日
    起至兩造婚姻關係消滅為止，按月於每月1日前給付抗告人
    新台幣（下同）5萬元及自支付命令送達翌日起至清償日止
    按年息5％計算之利息。後於同年2月15日具狀將其請求標的
    減縮為：相對人應給付抗告人60萬元及自支付命令送達翌日
    起至清償日止按年息5％計算之利息，並陳明係請求給付自9
    9年1月1日起至99年12月31日止（下稱99年間）之家庭生活
    費，該院乃於同年2月16日核發支付命令，後因相對人異議
    ，分由該院100年度家訴字第62號（下稱62號事件）審理，
    抗告人於該訴訟事件即請求命相對人給付99年間之家庭生活
    費60萬元及其法定遲延利息等情，業據抗告人於原審100年9
    月19日言詞辯論期日時陳明，復有前開100年2月8日民事聲
    請狀、臺灣士林地方法院100年司促字第2084號支付命令、1
    00年2月15日民事陳報狀在卷可稽（見臺灣士林地方法院100
    年度司促字第2084號卷、原審卷第39-40頁、第58頁）。
(二)次按抗告人於本件訴訟所為訴之聲明為：相對人應自100年1
    月1日起至兩造婚姻關係消滅時止，按月於每月1日前給付抗
    告人新台幣（下同）5萬元及自起訴狀繕本送達翌日起至清
    償日按年息5％計算之利息，有起訴狀附卷可憑（見原審卷
    第8頁）。本件訴訟與62號訴訟，請求之期間、金額、利息
    起算期間均不相同，原因事實亦各別，顯非同一事件。
(三)雖抗告人於62號事件100年9月1日言詞辯論期日法官詢問訴
    之聲明時，陳稱：訴之聲明如100年2月8日民事聲請狀所載
    等語（見原審卷第64頁），然抗告人於前開支付命令核發前
    之100年2月15日，即已將其請求減縮為命相對人給付99年間
    之家庭生活費60萬元及其法定遲延利息，後因相對人異議程
    序轉換為訴訟，其訴訟標的範圍亦應以此為限，另參以抗告
    人於原審100年9月19日言詞辯論期日就該事件之請求範圍，
    亦為同旨之陳述，足見其於62號事件之請求，業因減縮而特
    定於99年間之家庭生活費60萬元及其法定遲延利息，62號事
    件100年9月1日言詞辯論筆錄之記載，縱屬無訛，容係抗告
    人之口誤。原審既於100年9月19日行使闡明權，經抗告人陳
    明確定其先後兩訴請求範圍之不同，並記明筆錄，自不得僅
    憑該筆錄所載，即認抗告人於62號事件之請求範圍與原支付
    命令聲請狀所載內容相同。
二、綜上所述，本件訴訟與62號事件訴訟，並非同一事件，抗告
    人提起本件訴訟，並不違背民事訴訟法第253條之規定。原
    審認兩訴為同一事件，抗告人提起本件訴訟違反民事訴訟法
    第253條規定為由，駁回抗告人在原審之訴，尚有未洽。抗
    告意旨指摘原裁定不當，求予廢棄，為有理由。
三、據上論結，本件抗告為有理由。依民事訴訟法第492條第2項
    ，裁定如主文。
中    華    民    國   100    年    11    月    24    日
                    民事第九庭
                        審判長法  官  黃熙嫣
                              法  官  朱耀平
                              法  官  李國增
正本係照原本作成。
本裁定除以適用法規顯有錯誤為理由外，不得再抗告。如提起再
抗告，應於收受後10日內委任律師為代理人向本院提出再抗告狀
。並繳納再抗告費新台幣1000元。

中    華    民    國   100    年    11    月    25    日
                              書記官  李佳樺